臺灣臺南地方法院民事裁定
110年度司繼字第3508號
聲  請  人  黃春木  



關  係  人  財政部國有財產署南區分署

法定代理人  黃莉莉  
上列聲請人聲請為被繼承人張峯銘選任遺產管理人事件，本院
裁定如下：
    主  文
選任財政部國有財產署南區分署為被繼承人張峯銘（男，民國00
年0月0日生，身分證統一編號：Z000000000號，民國110年10月1
3日死亡，最後住所：臺南市○區○○里○○路0段00巷0號14樓之1）
之遺產管理人。　　
准對被繼承人張峯銘之大陸地區以外之繼承人為承認繼承之公示
催告。被繼承人張峯銘之大陸地區以外之繼承人，應自本公示催
告裁定揭示之日起壹年貳月內承認繼承。
上述期限屆滿，無繼承人承認繼承時，被繼承人張峯銘之遺產，
於清償債權並交付遺贈物後，如有剩餘即歸屬國庫。
聲請程序費用由被繼承人張峯銘之遺產負擔。
    理  由
一、按家事事件法第136條規定，利害關係人或檢察官聲請選任
    遺產管理人時，其聲請書應記載下列事項，並附具證明文件
     ：㈠聲請人，㈡被繼承人之姓名、最後住所、死亡之年月日 
    時及地點，㈢聲請之事由，㈣聲請人為利害關係人時，其法 
    律上利害關係之事由；親屬會議未依第134條第2項或第135
    條另為選定遺產管理人時，利害關係人或檢察官得聲請法院
     選任遺產管理人，並適用前項之規定；而法院選任之遺產
    管 理人，除自然人外，亦得選任公務機關。次按先順序繼
    承人 均拋棄其繼承權時，由次順序之繼承人繼承，其次順
    序繼承 人有無不明或第四順序之繼承人均拋棄其繼承權者
    ，準用關 於無人承認繼承之規定；繼承開始時，繼承人之
    有無不明者 ，由親屬會議於一個月內選定遺產管理人，並
    將繼承開始及 選定遺產管理人之事由，向法院報明；又無
    親屬會議或親屬 會議未於前條所定期限內選定遺產管理人
    者，利害關係人或 檢察官，得聲請法院選任遺產管理人，
    並由法院依前項規定 為公示催告，民法第1176條第6項、第
    1177條、第1178條第2 項亦分別定有明文。
二、本件聲請意旨略以：聲請人為被繼承人張峯銘之舅舅，被繼
    承人張峯銘於民國110年10月13日死亡，聲請人代為處理喪
    葬事宜，並墊付相關費用；因被繼承人張峯銘未婚，其法定
    繼承人均先於其死亡，有無繼承人不明，親屬會議亦未能於
    1個月內選任遺產管理人，為維護聲請人權益，請求選任聲
    請人之子黃懷毅擔任被繼承人張峯銘之遺產管理人，並依法
    為承認繼承之公示催告程序，又黃懷毅有正當職業，與被繼
    承人張峯銘平時常有聯繫往來，感情甚篤，應能善盡遺產管
    理人之責等語。
三、經查，聲請人之主張，業據提出同意書、繼承系統表、戶籍
    謄本、除戶謄本、臺南○○○○○○○○函、喪葬及相關費用統計表
    、規費收據、死亡證明書、交通費證明、臺北市殯葬管理處
    其他收入憑單、收據、喪葬服務證明單等為證，堪信為真實
    。是本件聲請人本於其為被繼承人張峯銘支出喪葬費用等，
    為利害關係人，其聲請為被繼承人張峯銘選任遺產管理人，
    核與上開規定並無不合，應予准許。
四、復查，遺產管理人之選任係屬法院之職權，其職務專業繁複
    ，涉及公益性，且攸關債權人、受遺贈人之權益，除應注意
    遺產處置之公平性，尚須慮及其適切性，兼顧被選任人對遺
    產、遺債之瞭解程度、處理遺產事務之能力與利害關係等綜
    合判斷之，此觀民法第1177條立法理由即明，自應選定熟習
    相關程序之人為宜。惟聲請人本身屬利害關係人，聲請人之
    子黃懷毅與聲請人又為直系血親關係，能否妥適無偏頗管理
    遺產，已非無疑，且其未具備擔任遺產管理人之相關經歷或
    學識資格，自不宜由黃懷毅擔任遺產管理人。而本院審酌國
    有財產署南區分署為國家財產管理機關，具備管理財產專才
    及公信力，另考量被繼承人張峯銘之遺產尚有多筆存款與不
    動產，遺產管理完畢後，若有剩餘仍應歸屬國庫等情，本院
    認為由國有財產署南區分署擔任被繼承人張峯銘之遺產管理
    人，應屬妥適，爰依首揭規定裁定如主文所示，並依法為承
    認繼承之公示催告。
五、依家事事件法第181條第11項，裁定如主文。
中　　華　　民　　國　　111 　年　　3 　　月　　11　　日
                  家事法庭    司法事務官  吳玲媛
以上正本係照原本作成。
如對本裁定抗告，須於裁定送達後10日之不變期間內，向本院提
出抗告狀，並繳納抗告費新臺幣1,000元（應附繕本）。
中　　華　　民　　國　　111 　年　　3 　　月　　15　　日
                              書  記  官  林木村